行　政　法　院　判　決　　　　　　　　　　　　　八十七年度判字第二○七三號
　　原　　　告　鄉城建設實業股份有限公司
　　代　表　人　甲○○
　　被　　　告　財政部臺灣省南區國稅局
右當事人間因營利事業所得稅事件，原告不服行政院中華民國八十七年三月十八日台
八十七訴字第一一二九九號再訴願決定，提起行政訴訟，本院判決如左︰
　　主  文
原告之訴駁回。
　　事  實
緣原告未依規定期間辦理民國八十五年度營利事業所得稅暫繳稅款申報，經被告核定
暫繳稅款為新台幣（下同）一八、六七三、三九三元，並加計一個月利息一○二、七
○四元。原告不服，申請復查，未准變更，提起訴願、再訴願，遞遭決定駁回，遂提
起行政訴訟。茲摘兩造訴辯意旨如次：
原告起訴意旨略謂：原告八十五年度營利事業所得稅結算申報，業於八十六年五月向
被告辦理，課稅所得額為負一二一、二四七、○三六元，故八十五年度應無營利事業
所得稅，基於租稅實質重於形式之精神，既無應納稅額，當然亦無須繳納暫繳申報之
稅款。為此，請判決撤銷原處分及一再訴願決定等語。
被告答辯意旨略謂：本件原告未依規定期間辦理八十五年度營利事業所得稅暫繳申報
，原核定依所得稅法第六十七條及第六十八條規定按上年度結算申報營利事業所得稅
應納稅額三七、三四六、七八六元之二分之一核算暫繳稅額一八、六七三、三九三元
，並依郵政定期儲金百分之六點六利率加計一個月利息即一○二、七○四元。又所謂
「暫繳稅額」依所得稅法第六十七條之規定係以營利事業上年度結算申報營利事業所
得稅應納稅額二分之一為暫繳稅額，而非以本年度盈虧為計算基準，且租稅法定主義
，原告未依規定辦理暫繳申報，被告依法核定發單，於法並無不合，茲原告復執前詞
爭執，實不足採。原告之訴為無理由，請判決駁回等語。
    理　由
按「營利事業，除符合第六十九條規定者外，應於每年七月一日起算一個月內，按其
上年度結算申報營利事業所得稅應納稅額之二分之一為暫繳稅額，自行向庫繳納，並
依規定格式，填具暫繳稅款申報書，檢附暫繳稅款繳款收據，一併申報該管稽徵機關
。」「前條營利事業未依規定期間辦理暫繳者，稽徵機關應於八月三十一日前，依前
條規定計算其暫繳稅額，並依第一百二十三條規定之存款利率，加計一個月之利息，
一併填具暫繳稅額核定通知書，通知該營利事業於十五日內自行向庫繳納。」為所得
稅法第六十七條及第六十八條所明定。查，本件原告未依規定於八十五年七月間辦理
八十五年度營利事業所得稅暫繳稅款申報，被告乃依首揭規定按其上（八十四）年度
結算申報營利事業所得稅應納稅額三七、三四六、七八六元之二分之一，核算暫繳稅
額為一八、六七三、三九三元，並依郵政定期儲金利率百分之六點六加計一個月利息
計一○二、七○四元。原告不服，循序提起行政訴訟，主張：原告八十五年度營利事
業所得稅結算申報，業於八十六年五月向被告辦理，課稅所得額為負一二一、二四七
、○三六元，故八十五年度應無營利事業所得稅，基於租稅實質重於形式之精神，既
無應納稅額，當然亦無須繳納暫繳申報之稅款云云，並提出原告公司八十五年度營利
事業所得稅結算申報書乙紙在卷為證。經查，原告公司並非所得稅法第六十九條規定
可免予暫繳之營利事業單位，為原告不爭之事實，依首揭規定，應於每年七月一日起
一個月內，辦理暫繳稅額；而所謂「暫繳稅額」依首揭規定係以營利事業上年度結算
申報營利事業所得稅應納稅額二分之一為暫繳稅額，而非以本年度盈虧為計算基準，
即有別於依所得稅法第七十一條規定，納稅義務人於翌年二月二十日起至三月底止之
年度結算申報。從而，原告提出之上開證物，係原告於八十六年五月間製作之結算申
報，非其應於八十五年七月間應辦理之暫繳申報，自無法為有利原告之認定。原告主
張，核無足採。本件原處分，揆諸首揭說明，核無違誤，一再訴願決定遞予維持，亦
無不合，原告猶執前詞，聲明撤銷，為無理由，應予駁回。
據上論結，本件原告之訴為無理由，爰依行政訴訟法第二十六條後段，判決如主文。
中    華    民    國     八十七      年      十      月     二十二      日
                    行 政 法 院 第 五 庭
                                審 判 長 評  事      廖  政  雄
                                         評  事      高  秀  真
                                         評  事      沈  水  元
                                         評  事      林  清  祥
                                         評  事      劉  鑫  楨
右  正  本  證  明  與  原  本  無  異
                                         法院書記官  張  惠  美
中    華    民    國     八十七      年      十      月     二十二      日
